【裁判字號】    98,交上訴,67
【裁判日期】    981126
【裁判案由】    公共危險等
【裁判全文】
臺灣高等法院高雄分院刑事判決        98年度交上訴字第67號
上  訴  人
即  被  告  甲○○
上列上訴人因被告公共危險等案件，不服臺灣高雄地方法院98年
度交訴字第42號中華民國98年8 月13日第一審判決（起訴案號：
臺灣高雄地方法院檢察署98年度偵字第7017號），提起上訴，本
院判決如下：
    主  文
原判決關於肇事逃逸部分撤銷。
甲○○犯肇事致人傷害逃逸罪，處有期徒刑陸月，如易科罰金，
以新臺幣壹仟元折算壹日。
    事  實
一、甲○○以在黃昏市場擺攤為業，並以其所有之自用小貨車載
    運物品，駕駛為其附隨業務，係從事業務之人。民國（下同
    ）97年10月19日下午4 時許，駕駛其所有之車牌號碼XV-888
    0 號自用小貨車，沿高雄市○○區○○路西往東方向慢車道
    上行駛，行經該路與曾子路5 巷交岔路口時，疏未注意應顯
    示左轉彎方向燈或手勢，讓直行車先行，竟於慢車道上貿然
    違規逕行左轉，致其左側沿同路段同向慢車道行駛、由乙○
    ○騎乘之車牌號碼8GW-387 號重型機車閃避不及，該機車之
    右側車頭因而與甲○○駕駛之自用小貨車左後車身發生擦撞
    ，造成乙○○人車倒地，受有四肢多處鈍挫傷及擦傷等傷害
    。詎甲○○雖明知乙○○因此受有傷害，竟只下車與乙○○
    理論，未對乙○○施以必要之救護或報警處理，另基於肇事
    逃逸之犯意，未留下任何聯絡方式及資料，即逕行駕駛上開
    小貨車離開現場。嗣經路人記下車號告知乙○○，乙○○始
    據此報警處理，並經警循線查知上情。
二、案經乙○○訴由高雄市政府警察局左營分局移請臺灣高雄地
    方法院檢察署檢察官偵查起訴。
    理  由
壹、程序方面
    按被告以外之人於審判外之陳述，雖不符刑事訴訟法第159
    條之1 至第159 條之4 之規定，而經當事人於審判程序同意
    作為證據，法院審酌該言詞陳述或書面陳述作成時之情況，
    認為適當者，亦得為證據；又當事人、代理人或辯護人於法
    院調查證據時，知有第159 條第1 項不得為證據之情形，而
    未於言詞辯論終結前聲明異議者，視為有前項之同意，刑事
    訴訟法第159 條第1 項、第159 條之5 分別定有明文。查本
    判決所引用各項證據（含傳聞證據、非傳聞證據及符合法定
    傳聞法則例外之證據），檢察官、被告於本院審判程序時，
    就證據能力部分均表示無意見或同意引為證據，且於本院言
    詞辯論終結前，對於卷附具有傳聞證據性質之證據，既均已
    知其情，卻未聲明異議，本院認該具有傳聞證據性質之證據
    ，亦無任何違法取證之不適當情形，以之作為證據使用係屬
    適當，自均具有證據能力。
貳、實體方面
一、上揭事實，業據上訴人即被告甲○○於本院審理時坦承不諱
    （見本院卷第42、43頁），業經證人乙○○於警詢、檢察官
    偵查及原審審理時證述甚詳，並有證號查詢汽車駕駛人資料
    、車籍查詢基本資料、道路交通事故現場圖、道路交通安全
    事故調查報告表各1 份、現場蒐證照片20張、高雄榮民總醫
    院診斷證明書1 份附卷可稽。被告上開自白核與事實相符，
    自堪採為認定被告犯罪事實之依據。本件事證明確，被告犯
    行洵堪認定，自應依論科。
二、核被告所為，係犯刑法第185 條之4 之肇事致人傷害逃逸罪
    。
三、原判決認被告罪證明確，予以論罪科刑，固非無見；惟被告
    於本院審理中已與被害人達成民事和解，原審未及審酌，尚
    有未洽。被告上訴意旨否認犯罪，雖無可取，惟原判決既有
    上開可議之處，仍屬無可維持，本院自應將原判決關於肇事
    逃逸部分予以撤銷改判。審酌被告尚無犯罪前科，有臺灣高
    等法院被告前案紀錄表可按，其開車載貨擺攤維生，應特別
    注意遵守交通規則以維護行車安全，竟疏未注意率爾違規左
    轉肇事致被害人受有多處挫擦傷，於肇事後應停留現場對傷
    者施以救護以防止損害之擴大，其下車後竟只顧與被害人理
    論，而未施以救護，逕自離開現場，惟其於本院審理時已坦
    承犯行，並與被害人達成民事和解，賠償損害，有和解書1
    份附卷可憑（見本院卷第45頁），被害人並當庭表示願意原
    諒被告等一切情狀，爰量處有期徒刑6 月，並諭知如易科罰
    金以新臺幣1,000 元折算1 日。又被告雖已與被害人達成民
    事和解，被害人並表示不予追究等情，惟被告所犯之業務過
    失傷害罪所宣告之有期徒刑3 月部分，既已因被告未聲明上
    訴而判決確定，本院依法自不得為緩刑之宣告，僅得於本件
    判決確定後，與上開業務過失傷害罪部分之宣告刑，依法聲
    請定應執行刑時為妥適之審酌，附此敘明。
四、原判決關於被告所犯業務過失傷害罪部分，業經原審判決確
    定，爰不予論列。
據上論斷，應依刑事訴訟法第369 條第1 項前段、第364 條、第
299 條第1 項前段，刑法第185 條之4 、第41條第1 項前段、刑
法施行法第1條之1，判決如主文。
本案經檢察官張其主到庭執行職務。
中    華    民    國    98    年    11    月    26    日
                  刑事第四庭    審判長法  官  蕭權閔
                                      法  官  李嘉興
                                      法  官  林水城
以上正本證明與原本無異。
如不服本判決應於收受本判決後10日內向本院提出上訴書狀，其
未敘述上訴理由者，並得於提起上訴後10日內向本院補提理由書
狀（均須按他造當事人之人數附繕本）「切勿逕送上級法院」。
中    華    民    國    98    年    11    月    26    日
                                      書記官  林佳蓉
附錄本件判決論罪科刑法條：
中華民國刑法第185 條之4 （肇事遺棄罪）
駕駛動力交通工具肇事，致人死傷而逃逸者，處6 月以上5 年以
下有期徒刑。


司法院資訊處製作；財團法人民間司法改革基金會備份。
